臺灣桃園地方法院刑事判決
                                  111年度簡上字第168號
上  訴  人  
即  被  告  戴輝鴻



上列上訴人即被告因傷害案件，不服本院111年度桃簡字第45號
，中華民國111年2月18日第一審刑事簡易判決（聲請簡易判決處
刑案號：110年度偵續字第235號），提起上訴，本院管轄之第二
審合議庭判決如下：
    主  文
上訴駁回。
    事實及理由
一、本案經本院合議庭審理結果，認原審判決以被告戴輝鴻所為
    ，係犯刑法第277條第1項之傷害罪，判處拘役45日，如易科
    罰金，以新臺幣1,000元折算1日，核其認事用法俱無違誤，
    量刑亦屬允當，應予維持，除證據部分補充「被告於本院準
    備程序及審判中之供述（見簡上字卷，第45至49、91至96頁
    ）」外，其餘均引用原審簡易判決（含其所引用之聲請簡易
    判決處刑書）記載之事實、證據及理由（如附件）。
二、被告上訴意旨略以：量刑過重，我不認為我推他（即告訴人
    杜甫祥）他會受那麼多傷，因為我沒有打他，我只是推他，
    而且是他推我，我才反推回去，我是在保護我自己等語。
三、按關於刑之量定，係實體法賦予法院得依職權裁量之事項，
    苟已以行為人之責任為基礎，審酌刑法第57條各款所列事項
    而酌定適當之刑度，並未逾越法律所規定之範圍，亦無違反
    公平、比例、罪刑相當及不利益變更禁止原則，或濫用其權
    限之情形者，即不得任意指摘為違法（最高法院110年度台
    上字第3113號判決意旨參照）。是在同一犯罪事實與情節，
    如別無其他加重或減輕之原因，下級審法院量定之刑，亦無
    過重或失輕之不當情形，則上級審法院對下級審法院之職權
    行使，原則上應予尊重（最高法院85年度台上字第2446號判
    決意旨參照）。
四、經查：
　㈠原審判決係以「被告基於傷害之犯意，在該B1房內，以手推
    退告訴人將其推倒在床上，並以右手壓抵告訴人之胸口，致
    告訴人受有前胸壁挫傷、頭部鈍傷及左側足部挫傷等傷害」
    等節，而認被告所為係犯刑法第277條第1項之傷害罪，並在
    理由中具體說明（如附件所示），核其認事用法俱無違誤。
    再查：
　　㊀被告於本院審判中供稱：他（告訴人）從床上起來往門走
      過來要靠近我，這時候我就一併向前，進入他的房內，我
      們面對面很靠近的站著，看向彼此，他就說我推他了，那
      時候我手上有從便利商店買來的茶葉蛋跟牛奶，這時候他
      突然先伸手推我，然後我就倒在地上，然後我就起身反推
      他，因為他身後就是床，他就倒在床上，我就站在床邊，
      看到他床旁邊有酒瓶，就伸左手去拿那個酒瓶，我右手就
      架在他鎖骨那邊，不讓他起身，因為我以為他會拿酒瓶攻
      擊我，在我用右手壓著他鎖骨的時候，我左手將酒瓶放到
      旁邊去，他就開始大呼小叫；我沒有經過他的同意才進入
      他的房間，因為我們都在氣頭上等語（見簡上字卷，第93
      頁）。參以正當防衛係遭受他人現在不法侵害時所得主張
      之權利行為，此等權利之行使亦受「權利不得濫用」之一
      般法律原則所限制，若行為人所遭受之現在不法侵害係因
      可歸咎於行為人自身之行為所致，且行為人本即能預見自
      身行為可能導致侵害之發生時，為免濫用正當防衛權，暨
      基於所防衛的法秩序必要性較低之考量，其防衛權自應受
      到相當程度之限制（最高法院107年度台上字第2968號判
      決意旨參照）。是依被告上揭所述，其既未經告訴人之同
      意，即擅自進入告訴人住居之房間，則被告所辯「告訴人
      先將其推倒在地」乙節縱認屬實，亦當為其於擅自進入告
      訴人住居之房間時所得預見者，且可歸咎於「其未經告訴
      人之同意，即擅自進入告訴人住居之房間」行為所致，況
      依被告上揭所述，其於推退告訴人致告訴人倒在床上後，
      又上前以右手壓抵告訴人之胸口鎖骨處，核其所為實非單
      純對於現在不法之侵害為必要排除之反擊行為，自無主張
      正當防衛之餘地。
　　㊁告訴人所受傷勢為「前胸壁挫傷、頭部鈍傷及左側足部挫
      傷」乙情，有衛生福利部樂生療養院診斷證明書在卷可稽
      （見偵字卷，第21頁），參以告訴人住居之房間空間狹小
      、房間地面及床上均放置諸多雜物乙情，有現場照片在卷
      可憑（見偵字卷，第25至26頁），則告訴人所受上開傷勢
      ，與被告前揭所供「其推退告訴人致告訴人倒在床上後，
      又上前以右手壓抵告訴人之胸口鎖骨處」等行為可造成之
      傷勢，核無牴觸之情，是被告所辯：我不認為我推他他受
      那麼多傷，因為我沒有打他，我只是推他等語，已難採信
      。況被告除上揭所辯外，亦未能提出相關事證以佐其辯詞
      ，益徵其上揭所辯，實無可採。
　　㊂從而，被告否認本案犯行，上訴請求改判，實屬無據。　
　㈡原審判決判處被告上開罪刑，已以行為人之責任為基礎，審
    酌刑法第57條各款所列事項而酌定適當之刑度，並在理由中
    具體說明（如附件所示），未逾越法律所規定之範圍，且無
    違反公平、比例、罪刑相當等原則，亦無濫用其權限之情形
    ，核無違法不當之處，本院自應予尊重。況被告於本案審判
    中仍置辯如前，於本案調查證據最後、審判長就被告被訴事
    實為訊問時始供稱：如果是起訴我推他並壓制他的過程那我
    就承認等語（見簡上字卷，第95頁），且迄本案言詞辯論終
    結前仍未能與告訴人達成和解或調解成立。從而，被告以原
    審判決量刑過重，上訴請求輕判，尚屬無據。
五、綜上所述，本案被告上訴為無理由，應予駁回。　　　　
據上論斷，應依刑事訴訟法第455條之1第1項、第3項、第368條
、第373條，判決如主文。
本案經檢察官古御詩聲請以簡易判決處刑，檢察官高玉奇到庭執
行職務。
中　　華　　民　　國　　111 　年　　7 　　月　　19　　日
                  刑事第十一庭  審判長法　官  潘政宏
                                      法  官  蔡旻穎
                                      法  官  翁健剛
以上正本證明與原本無異。
不得上訴。
　　　　　　　　　　　　　　　        書記官　鄭雨涵 
中　　華　　民　　國　　111 　年　　7 　　月　　20　　日
附件：
臺灣桃園地方法院刑事簡易判決
111年度桃簡字第45號
聲  請　人　臺灣桃園地方檢察署檢察官
被　　　告　戴輝鴻　男　(民國00年0月00日生)
　　　　　　　　　　身分證統一編號：Z000000000號
　　　　　　　　　　住○○市○○區○○路0段00巷0號
　　　　　　　　　　居桃園市○○區○○路0段00巷0號1樓B2
　　　　　　　　　　　房
　　　　　　　　　　居新北市○○區○○路0段000號3樓
上列被告因傷害案件，經檢察官聲請以簡易判決處刑（110年度
偵續字第235號號），本院判決如下：
    主  文
戴輝鴻犯傷害罪，處拘役肆拾伍日，如易科罰金，以新臺幣壹仟
元折算壹日。
    事 實 及 理 由
一、本件犯罪事實及證據，均引用檢察官聲請簡易判決處刑書之
    記載（如附件）。另補充理由如下：
　　被告戴輝鴻於偵查中否認傷害犯行，辯稱：伊當天不舒服，
    聽到告訴人講電話和電視聲音都很大聲，就到隔壁門口請告
    訴人小聲一點不要吵到鄰居，伊就被告訴人兇，告訴人對伊
    咆嘯，所以伊去告訴人房間開門時不小心把告訴人的東西弄
    倒，告訴人就站起來往伊這邊走，伊也往他那邊走，伊與告
    訴人靠很近，告訴人說伊推他，伊說沒有，接著告訴人就把
    伊推倒在地，伊把手上東西放下後，順勢推告訴人胸口，告
    訴人就倒到床上，當時告訴人的酒放在床邊，伊以為告訴人
    要拿酒瓶打伊，伊有用右手架著告訴人胸口，然後用左手去
    拿酒瓶，把酒瓶放在地上等語。惟查：
　㈠按所謂正當防衛，係指對於現在不法之侵害，出於防衛自己
    或他人權利之行為而言，此觀刑法第23條前段之規定甚明。
    次按刑法上之正當防衛以遇有現在不法之侵害為前提，如不
    法侵害尚未發生，即無防衛之可言，亦即正當防衛之要件，
    以遇有現在不法之侵害，始能成立，若侵害尚未開始，即無
    個人法益受侵害，法秩序並不容許個人以侵害他人法益之方
    式預先進行防禦，是如僅係預料有侵害而不法侵害尚未發生
    ，則其加害行為，自無正當防衛可言。又主張正當防衛時，
    法院就行為人主觀認知仍應視客觀證據資料加以審認是否合
    理，並非其一主張有認知阻卻違法情狀即應為其有利認定，
    否則將會造成藉此侵害他人權利之情況，例如行為人對明顯
    無現在不法侵害之行為進行攻擊，仍不得因行為人主張係正
    當防衛而認其主觀確有認知阻卻違法情狀，並因此阻卻其攻
    擊行為之故意責任（最高法院92年度台上字第3039號裁判意
    旨參照）。
　㈡經查，告訴人於警詢、偵查中指訴：伊當時在自己租屋處喝
    酒看電視，被告推伊的門說伊太大聲，伊說又沒有吵到他，
    然後被告就衝進伊房間把伊推倒在床上打伊，還作勢拿酒瓶
    打伊，但伊把酒瓶抓住了，叫他不要壓著伊，被告是用拳頭
    打伊臉等語。由上開告訴人之指訴及被告供述內容以觀，可
    知本案係被告主動至告訴人租屋處之私人空間，而被告與告
    訴人發生爭執時，並無其他證人或錄音錄影等相關證據可佐
    ，且被告並無表示其亦於案發過程中受有傷害，則尚難僅以
    被告稱係告訴人先行推被告，遽認有何不法之侵害狀態存在
    ，被告顯已不符合正當防衛之前提要件係需「現在不法侵害
    已經存在」。
　㈢何況，被告於案發後主動傳訊息向告訴人道歉乙節，有簡訊
    翻拍照片在卷可佐(見偵續卷第63頁)，且觀諸告訴人當天就
    診所經診斷之傷勢包含頭部、胸部及腳部，有衛福部樂生療
    養院診斷證明書在卷可參（見偵卷第21頁），可徵本件被告
    於出手推、壓抵告訴人之力度顯非極度輕微，其有傷害告訴
    人之犯意，亦為灼然。綜上，本件事證明確，被告所辯係事
    後卸責之詞，無以採信，其傷害犯行堪以認定，應予依法論
    科。
二、論罪科刑：
  ㈠核被告戴輝鴻所為，係犯刑法第277條第1項之傷害罪。
　㈡爰以行為人之責任為基礎，審酌被告僅因告訴人音量過大，
    竟率爾至告訴人住處與告訴人發生肢體衝突致告訴人受傷，
    顯未能尊重他人身體、健康權益，情緒管理及自我克制能力
    均有所不足，輕易訴諸暴力，所為殊不可取。復斟酌被告犯
    後猶否認犯行之態度，且迄未能與告訴人達成和解或調解，
    並賠償其損害；另斟酌其犯罪之動機、目的、手段，告訴人
    所受之傷勢輕重，暨被告於警詢中自述高中肄業之教育程度
    、無業、家庭經濟狀況勉持等一切情狀，量處如主文所示之
    刑，並諭知易科罰金之折算標準，以資懲儆。　
三、依刑事訴訟法第449條第1項前段、第3項、第454條第2項，
    刑法第277條第1項、第41條第1項前段，刑法施行法第1條之
    1第1項，逕以簡易判決處刑如主文。
四、如不服本判決，得自收受送達之翌日起20日內向本院提出上
    訴狀，上訴於本院第二審合議庭（須附繕本）。
本案經檢察官古御詩聲請以簡易判決處刑。
中　　華　　民　　國　　111 　年　　2 　　月　　18　　日
                  刑事第十六庭    法　官  鄧瑋琪
以上正本證明與原本無異。
如不服本判決，應於判決送達後20日內向本院提出上訴狀（應附
繕本）。
　　　　　　　　　　　　　　    　書記官　陳崇容　　
中　　華　　民　　國　　111 　年　　2 　　月　　21　　日
附件：
臺灣桃園地方檢察署檢察官聲請簡易判決處刑書　
                                    110年度偵續字第235號
　　被　　　告　戴輝鴻　男　29歲（民國00年0月00日生）
　　　　　　　　　　　　住居所均詳卷
　　　　　　　　　　　　國民身分證統一編號：Z000000000號
上列被告因傷害案件，已經偵查終結，認宜聲請以簡易判決處刑
，茲將犯罪事實及證據並所犯法條分敘如下：
        犯罪事實
一、戴輝鴻與杜甫祥前為鄰居，戴輝鴻於民國109年12月6日晚間
    11時20分許，在其前位在桃園市○○區○○路0段00巷0號B2住處
    內，因聽聞杜甫祥在隔壁B1房內講電話音量過大而前往該B1
    房勸說杜甫祥，2人因而發生口角爭執，戴輝鴻竟基於傷害
    之犯意，在該B1房內，以手推退杜甫祥將其推倒在床上，並
    以右手壓抵杜甫祥之胸口，致杜甫祥受有前胸壁挫傷、頭部
    鈍傷及左側足部挫傷等傷害。
二、案經杜甫祥訴由桃園市政府警察局龜山分局報告偵辦。
        證據並所犯法條
一、證據清單及待證事實
編號 證據名稱 待證事實 1 被告戴輝鴻於警詢及偵訊時之供述 被告僅坦認有於上開時、地，因告訴人杜甫祥在房內講電話過於大聲，而與告訴人發生口角爭執，且有推退告訴人，將告訴人推倒在床上，並以右手壓抵告訴人胸口之事實。 2 告訴人杜甫祥於警詢及偵訊時之證述 證明被告與告訴人於上開時、地，因告訴人在房內講話音量之問題與被告發生口角爭執，且被告有將告訴人推倒在床上，並壓住告訴人，致告訴人受有前開傷害之事實。 3 證人即前開萬壽路1段80巷6號內之房客蔡筠嘉於警詢時之證述 證明被告與告訴人於上開時、地有發生口角糾紛之事實。 4 衛生福利部樂生療養院診斷證明書1份 證明告訴人於109年12月7日凌晨2時2分許至該院急診，並經診斷出有前胸壁挫傷、頭部鈍傷及左側足部挫傷等傷勢之事實。 5 告訴人所繪製之現場圖1紙、現場照片共4張  證明案發現場之周圍環境。 6 被告提供之簡訊截圖1張 證明被告於110年12月7日上午12時35分許，因前開時、地所發生之糾紛，傳送簡訊向告訴人道歉之事實。 
二、論罪：
    核被告所為，係犯刑法第277條第1項之傷害罪嫌。其推退告
    訴人及以右手壓抵告訴人胸口等行為，係於密切接近之時地
    實施，侵害同一法益，各行為之獨立性極為薄弱，依一般社
    會健全觀念，在時間差距上難以強行分開，在刑法評價上以
    視為數個舉動之接續施行，合為包括之一行為予以評價較為
    合理，請論以接續犯，即包括之一罪。
三、依刑事訴訟法第451條第1項聲請逕以簡易判決處刑。
　　此　  致
臺灣桃園地方法院
中　　華　　民　　國　 110　　年　　12　　月　　22　　日
　　　　　　　　　　　　　    檢察官  古御詩
本件證明與原本無異
中　　華　　民　　國　 111　　年　　1 　　月　　6 　　日
                              書記官  陳心怡